【裁判字號】    97,訴緝,68
【裁判日期】    970709
【裁判案由】    偽造文書等
【裁判全文】
臺灣高雄地方法院刑事判決              97年度訴緝字第68號
公  訴  人  臺灣高雄地方法院檢察署檢察官
被      告  戊○○
上列被告因偽造文書等案件，經檢察官提起公訴（96年度偵字第
16900號），本院判決如下：
    主  文
戊○○連續犯行使偽造私文書罪，處有期徒刑陸月，如易科罰金
，以銀元參佰元即新臺幣玖佰元折算壹日；減為有期徒刑參月，
如易科罰金以銀元參佰元即新台幣玖佰元折算壹日。如附表二所
示信用卡背面偽造「丁○○」之署名壹枚及各該消費簽帳單上偽
造「丁○○」之署名陸枚，均沒收之。
    事  實
一、戊○○為丁○○女友之同事，意圖為自己不法之所有，於民
    國94年5 月間某日，利用暫居丁○○位於高雄市苓雅區○○○路53巷21號3 樓之1 住處之機會，竊取丁○○所有中國信
    託商業銀行（下稱中國信託銀行）尚未開卡之信用卡（卡號
    ：0000000000000000號）1 張（迄未尋獲），並於得手後，
    基於不法所有及利益之意圖及行使偽造私文書之概括犯意，
    於不詳時、地撥打電話並輸入丁○○及信用卡卡號等資料開
    卡，復於高雄市前鎮區○○○路206 號16樓之5 租屋處，在
    上開信用卡背面偽造「丁○○」署名，旋於附表一所示之時
    間、地點，連續上網輸入丁○○及上開信用卡卡號資料等方
    式，盜刷信用卡消費，並以上開租屋處為貨物寄送地址，藉
    由網路郵購刷卡付款方式，取得附表一所示之財物（編號7
    、8 、9 、18、28、32、37部分除外），及由發卡銀行代墊
    附表一編號18所示之網路交友信箱費用，免除新台幣（下同
    ）899 元之債務，而獲取網路交友之服務利益；另持上開信
    用卡至附表二所示之特約商店，盜刷上開信用卡消費，並在
    簽帳單上偽簽「丁○○」署名後，將簽帳單之商店存根聯交
    予附表二所示特約商店不知情之店員收執而行使之，使各該
    特約商店陷於錯誤而交付附表一編號7 、8 、9 、28、32所
    示之財物，及由發卡銀行代墊附表一編號37所示之手機門號
    通話費用，免除3,164 元之債務，而獲取通話服務之利益，
    詐得金額共計98,990元，並足生損害於丁○○、特約商店及
    中國信託銀行對信用卡帳款管理之正確性。嗣丁○○接獲中
    國信託銀行通知上開信用卡遭人刷卡消費，經報警處理並扣
    得附表二所示偽簽「丁○○」署名之簽帳單，而循線查獲上
    情。
二、案經高雄市政府警察局苓雅分局報請臺灣高雄地方法院檢察
    署檢察官偵查起訴。
    理  由
壹、證據能力之說明：
一、證人丁○○於檢察官所為陳述之證據能力：
    按被告以外之人於偵查中向檢察官所為陳述，除顯有不可信
    之情況者外，得為證據，刑事訴訟法第159 條之1 第2 項定
    有明文。經查：證人即被害人丁○○係向檢察官證述被告有
    使用上開信用卡之情形，此部分為被告所肯認，證人陳述均
    經具結及全程錄影，本院審酌證人於偵查中證述時，當時被
    告在場並予被告對質及詰問之機會，就證人所為陳述之外部
    附隨之環境或條件，即當時陳述時之偵查筆錄製作之原因、
    過程及其功能等加以觀察其信用性，並無顯不可信之情況（
    最高法院96年台上字第5822號判決參照）。是本件證人向檢
    察官所為之陳述，應認具有證據能力。
二、證人丁○○於警詢陳述之證據能力：
    按被告以外之人，於審判外之言詞或書面陳述，除法律有規
    定者外，不得作為證據。是被告以外之人於司法警察（官）
    調查中所為之陳述，依刑事訴訟法第159 條第1 項規定，係
    屬傳聞證據，原則上無證據能力。本件證人即被害人丁○○
    於警詢對被告提出告訴時，雖就本件犯罪事實有所陳述，惟
    其所言係屬證人於審判外之陳述，且其於檢察官偵查中曾以
    證人身分到場具結證述，證述內容復與警詢之陳述情節相符
    ，是證人於警詢之陳述，核與刑事訴訟法第159 條之之3 規
    定「犯罪事實之存否所必要」之要件不符（最高法院96年台
    上字第1098號判決參照）。是本件證人於警詢時之陳述筆錄
    ，即無援用之必要性，自無證據能力。
三、本件除上述證人丁○○之證述外，以下所列信用卡交易明細
    、各家銀行及財團法人聯合信用卡處理中心回函、網路購物
    查詢資料、送貨單及掛號郵件通知單等資料，公訴人及被告
    於本院審理中均同意列為證據。本院審酌上開證據取得過程
    並無瑕疵，與待證事實具有關連性，證明力非明顯過低等情
    ，均認為適當，可以作為本案之證據，依刑事訴訟法第159
    條之5 第1 項之規定，認均具有證據能力。
貳、認定事實之理由：
一、被告之辯稱：
    訊據被告戊○○坦承有於上開時、地，在上揭信用卡填寫「
    丁○○」姓名，並於附表一所示之時間、地點消費購物、清
    通話費用及交友信箱費用，另於附表二所示商家交付之簽帳
    單上簽寫「丁○○」姓名之事實，惟矢口否認上開犯行，並
    辯稱我是得到丁○○的同意才使用他的信用卡，當時我們合
    夥作生意，他同意我架設網站在網路拍賣商品，他是氣我失
    蹤，經過半年後才告我，這半年期間，我有打電話告訴他撤
    資，但他不要，他心態有問題，本來我想獨自在網路上設置
    網站從事網路購物，他想投資，後來我想分期還他投資款項
    ，我是去台北市找朋友，朋友分析我利害關係，我打電話給
    丁○○，說我請律師與他協議，看每月還他多少錢，但他不
    要云云（本院卷第20頁、97年6 月25日審理筆錄第12、13頁
    ）。
二、本院得心證之理由：
(一)證人即被害人丁○○於偵查中證稱：被告偷我中國信託信用
    卡盜刷消費，我問被告時，她有承認，我沒有同意被告使用
    信用卡，之前因信用卡紅利點數要兌換，我曾經告訴被告我
    的年籍資料，我沒有看見她如何偷我的信用卡，我信用卡原
    本放在高雄市○○○路53巷3 樓之1 住處的房間內，當時信
    用卡還沒開卡，我尚未在信用卡背面簽名，卷附簽帳單都不
    是我簽名，我沒有自94年5 月13日至6 月2 日止刷卡消費，
    我也不會上網購物，被告住在高雄市前鎮區○○○路206 號
    16樓之5 ，我的信用卡被盜刷後，被告說會負責，所以我未
    追究，沒想到她還繼續刷，我有向她索回信用卡，她說會給
    我，但都沒還，後來被告沒有繼續刷卡，是因為已經刷爆了
    等語（偵二卷第第21、22頁）。被告雖辯稱本件係與丁○○
    合夥作生意，並由丁○○提供信用卡支付購買商品費用，然
    此業據證人丁○○所否認，已如前述；況被告購得之商品，
    均未再行拍賣獲利，且未結清本件信用卡債務；另就被告使
    用上揭信用卡之消費記錄觀之，被告自承包括被告之網路交
    友信箱費用及手機門號通話費用（本院97年6 月25日審理筆
    錄第10、11頁），均與合夥作生意之部分無關；是被告上開
    所辯，自不足採。本件被告顯未獲得丁○○之同意，即從丁○○之住處取走信用卡，且未經丁○○之授權，而以上開方
    式刷卡消費甚明。
(二)本件被告竊取上揭信用卡於網路盜刷消費，並至特約商店刷
    卡消費之事實，復有高雄市政府警察局苓雅分局（93）VR00
    000000受理被害人丁○○失竊信用卡之刑事案件報案三聯單
    1 紙（警1 卷第1 頁）、中國信託銀行偽冒管理科調查組製
    作冒用總金額共計107,164 元之明細資料4 紙（警1 卷第6
    至9 頁）、台新國際商業銀行95年2 月22日台新總法制字第
    09500000406 號函1 紙及下單明細及貨物簽收資料影本5 紙
    （偵1 卷第18至23頁）、聯邦商業銀行95年3 月3 日聯銀信
    卡字第1024號函1 紙及簽帳單暨交易明細影本4 紙（偵1 卷
    第20至24頁）、財團法人聯合信用卡處理中心95年1 月18日
    聯卡會計字第22號函1 紙（偵1 卷第33頁）、中國信託銀行
    47筆交易明細資料3 紙及簽單原本4 紙（偵1 卷第34至36頁
    ）、財團法人聯合信用卡處理中心EDC 帳單調閱明細表及網
    路購物資料暨信用卡詳細資料共計21份、送貨單8 份、傳真
    查詢國內各類掛號郵件查單8 份、掛號郵件簽收單2 份（偵
    1 卷第38至140 頁）、雅虎國際資訊股份有限公司簽單調閱
    明細消費記錄及網路購物資料影本各1 份（偵1 卷第200 至
    203 頁）、網路購物資料及信用卡詳細資料暨分期付款明細
    各1 份（偵1 卷第204 至207 頁）、簽單影本及信用卡消費
    資料影本2 份（偵1 卷第208 至220 頁）、簽帳單調閱明細
    表影本1 紙（偵1 卷第210 頁）、購物資料及訂購明細影本
    1 份（偵1 卷第218 頁）、信用卡交易資料影本1 份（偵1
    卷第238 頁）在卷可稽。綜上，本件事證明確，被告犯行應
    堪認定。
參、新、舊刑法之比較：
    按刑法前於94年2 月2 日修正公布，並於95年7 月1 日施行
    ，另刑法施行法第1 條之1 亦於95年6 月14日經總統以華總
    一義字第09500085181 號令公布施行。按行為後法律有變更
    者，適用行為時之法律，但行為後之法律有利於行為人者，
    適用最有利於行為人之法律，修正後刑法第2 條第1 項定有
    明文。此條規定係規範行為後法律變更所生新舊法律比較適
    用之準據法，本身尚無新舊法比較之問題，於新法施行後，
    應一律適用修正後刑法第2 條第1 項之規定，為「從舊從輕
    」之比較，先予敘明。再按本次法律變更，比較時應就罪刑
    有關之共犯、未遂犯、想像競合犯、牽連犯、連續犯、結合
    犯，以及累犯加重、自首減輕暨其他法定加減原因（如身分
    加減）與加減例等一切情形，綜其全部罪刑之結果而為比較
    （最高法院95年5 月23日95年度第8 次刑庭會議決議參照）
    。查本件被告行為後，刑法就下列條文業有修正：
(一)刑法第33條第5 款法定罰金刑最低刑度之變更：
    本件被告所涉刑法第339 條第1 項詐欺取財罪之主刑為5 年
    以下有期徒刑、拘役或科或併科銀元1 千元以下罰金。惟刑
    法罰金刑之規定，依修正前刑法第33條第5 款規定，罰金刑
    應處銀元1 元以上，並應依修正前罰金罰鍰提高標準條例第
    1 條規定，就其原定數額得提高為2 倍至10倍，但法律已依
    一定比率規定罰金或罰鍰之數額或倍數者，依其規定。惟修
    正後刑法第33條第5 款則規定：「罰金：新臺幣1 千元以上
    ，以百元計算之」，而95年6 月14日修正公布之刑法施行法
    第1 條之1 第2 項規定：「94年1 月7 日刑法修正時，刑法
    分則編未修正之條文定有罰金者，自94年1 月7 日刑法修正
    施行後，就其所定數額提高為30倍，但72年6 月26日至94年
    1 月7 日新增或修正之條文，就其所定數額提高為3 倍」，
    經比較修正前後之罰金刑輕重，該罰金刑之最低刑度於修法
    後已有加重，故以95年7 月1 日修正公布施行前之規定較有
    利於被告，應依刑法第2 條第1 項前段規定，適用行為時之
    法律，亦即適用修正前之刑法規定科刑。
(二)就牽連犯、連續犯條文之變更：
    被告行為後新法業已刪除牽連犯、連續犯之規定，依舊法得
    成立牽連犯之各該行為，於新法施行後因刪除牽連犯之規定
    ，應予分論併罰；又刪除連續犯之規定，雖非犯罪構成要件
    之變更，但顯已影響行為人刑罰之法律效果，自屬法律有變
    更，依新法第2 條第1 項規定，比較新、舊法結果，修正後
    之規定並非較有利於被告，是依刑法第2 條第1 項之規定，
    應適用行為時之法律，即應適用修正前刑法第55條牽連犯、
    第56條連續犯之規定。
(三)罰金刑加重時之適用：
    刑法罰金刑之加重，依修正後刑法第67條規定，其最高度及
    最低度同加重之，較修正前刑法第68條所定，僅加重其最高
    度，為不利於被告，自應適用修正前之刑法。
(四)綜上，經綜合比較新、舊法之適用結果，本件涉及罪數之適
    用，以修正前刑法規定有利於被告，是應依刑法第2 條第1
    項前段規定，整體適用修正前之刑法規定。
肆、論罪、科刑及沒收：：
一、法律性質：
(一)按在信用卡背面簽名欄簽名，自形式上整體觀察，即足以知
    悉係表示信用卡之簽名者於信用卡有效期限內有權使用該信
    用卡之辨識及證明，並非依習慣或特約表示一定用意之證明
    ，性質上係屬刑法第210 條之私文書，應成立刑法第210 條
    之偽造私文書罪；又在信用卡簽帳單上偽簽姓名，自不待依
    據習慣或特約，單從形式上觀察，即足以知悉係表示已收受
    特約商店所交付之交易標的物或消費標的，含有收據性質，
    當然屬於刑法第210 條所稱之私文書（最高法院97年台上字
    第2007號、95年台上字第188 判決參照）。
(二)持卡人未持授權同意，擅自以他人信用卡在電腦網路刷卡消
    費，係持卡人在特約商店網頁，冒用他人名義行使信用卡，
    將其購買物品或取得服務利益之意思，以聲音、影像、文字
    或代替文字之符號、圖畫，輸入電腦網路，藉由電信業者所
    提供之網路訊息傳送服務功能，經電信業者之電腦網路系統
    ，加以傳發輸送，再由他人之電腦終端設備予以接收、儲存
    ，並可賴該電腦終端設備之螢幕顯示此等足以為表示其用意
    之證明者，如已足生損害於公眾或他人，自應成立行使刑法
    第220 條第2 項之偽造準私文書罪（最高法院97年台上字第
    2212號判決參照）。
二、論罪：
(一)核被告竊取上開信用卡之行為，係犯刑法第320 條第1 項之
    竊盜罪。
(二)被告在上開信用卡背面簽名欄偽造丁○○簽名，應成立刑法
    第210 條之偽造私文書罪。
(三)被告藉由網路購物刷卡付款方式，取得附表一所示之財物（
    編號7 、8 、9 、18、28、32、37部分除外），此部分係犯
    刑法第216 條、第220 條第2 項、第210 條之行使偽造準私
    文書罪及刑法第339 條第1 項之詐欺取財罪。
(四)被告藉由網路刷卡方式，由發卡銀行代墊附表一編號18所示
    之網路交友信箱費用，而獲取網路交友之服務利益，此部分
    係犯刑法第216 條、第220 條第2 項、第210 條之行使偽造
    準私文書罪及刑法第339 條第2 項之詐欺得利罪。
(五)被告持上開信用卡至附表二所示之特約商店，使用上開信用
    卡消費，並在簽帳單上偽簽「丁○○」署名，使各該特約商
    店陷於錯誤而交付附表一編7 、8 、9 、28、32所示之財物
    ，此部分係犯刑法第216 條、第210 條之行使偽造私文書罪
    及刑法第339 條第1 項之詐欺取財罪。
(六)被告持上開信用卡至附表一編號37所示之特約商店，使用上
    開信用卡，並在簽帳單上偽簽「丁○○」署名，由發卡銀行
    代墊手機門號通話費用，而獲取通話服務之利益，此部分係
    犯刑法第216 條、第210 條之行使偽造私文書罪及刑法第
    339 條第1 項、第2 項之詐欺得利罪。
(七)本件起訴意旨就上開詐欺得利罪部分，認係犯刑法第339 條
    第1 項之詐欺取財罪，容有誤會，然此部分因基本社會事實
    係屬同一，本院自得逕行變更法條，併此敘明。
(八)被告在上開信用卡背面及簽帳單上偽造「丁○○」署名之行
    為，係偽造私文書之部分行為；其偽造私文書後持以行使，
    偽造之低度行為應為行使之高度行為所吸收，均不另論罪。
(九)被告前揭多次行使偽造準私文書、偽造私文書之詐欺取財犯
    行，時間緊接，且觸犯相同罪名，顯係出於概括犯意為之，
    為連續犯，均應依修正前刑法第56條之規定論以一罪，並均
    加重其刑。
(十)被告行使上開偽造私文書或準私文書，目的在獲取附表一所
    示之財物或利益，與上開詐欺取財或得利罪之間，自有方法
    、目的之牽連關係，均應依修正前刑法第55條牽連犯之規定
    ，從一重之連續行使偽造私文書罪處斷。
三、科刑：
(一)本件審酌被告正值青壯，不思循正當途徑取得財物，竟冒用
    被害人丁○○名義盜刷信用卡，且連續行使46次，刷卡消費
    金額共計98,900元，危害正常交易秩序；復於偵查及本院審
    理中，一再否認犯行，犯後態度不佳，且迄未與被害人丁○○及上開信用卡銀行和解等一切情狀，爰量處如主文所示之
    刑。
(二)被告犯罪時之刑法第41條第1 項前段規定：「犯最重本刑為
    5 年以下有期徒刑以下之刑之罪，而受6 個月以下有期徒刑
    或拘役之宣告，因身體、教育、職業、家庭之關係或其他正
    當事由，執行顯有困難者，得以1 元以上3 元以下折算1 日
    ，易科罰金。」，又易科罰金之折算標準，依修正前罰金罰
    鍰提高標準條例第2 條前段規定（現已刪除），就其原定數
    額提高為100 倍折算1 日，本件被告行為時之易科罰金折算
    標準，應以銀元3 百元折算1 日，經折算為新臺幣後，應以
    新臺幣9 百元折算為1 日。惟95年7 月1 日施行之修正後刑
    法第41條第1 項前段規定：「犯最重本刑為5 年以下有期徒
    刑以下之刑之罪，而受6 個月以下有期徒刑或拘役之宣告者
    ，得以新臺幣1 千元、2 千元或3 千元折算1 日，易科罰金
    。」本件比較修正前後之易科罰金折算標準，以95年7 月1
    日修正公布施行前之規定，較有利於被告。是本件應依刑法
    第2 條第1 項前段，適用修正前刑法第41條第1 項前段之規
    定，併定其易科罰金之折算標準。
四、減刑：
    被告犯罪後，經立法院於96年6 月15日三讀通過中華民國九
    十六年罪犯減刑條例，並經總統府公布生效，本件被告犯罪
    之時點既在96年4 月24日之前，且所犯之罪核與該條例第2
    條第1 項之規定相符，復無同條例第3 條之除外情事存在，
    自應依該條例第2 條第1 項第3 款規定，減其刑期二分之一
    ，併諭知易科罰金之折算標準，以資警惕。
五、沒收：
(一)被告於上開信用卡背面偽造「丁○○」之署名1 枚，及於附
    表二所示之6 張簽帳單上面，偽造「丁○○」之署名共計6
    枚，均應依刑法第219 條之規定沒收之。
(二)至前揭被告盜用之信用卡，係被害人丁○○所有；附表二所
    示偽造之簽單6 張，已由被告交付各該特約商店或發卡銀行
    存查，顯已移轉所有權予被害人，而非被告所有，且均非違
    禁物，爰不另為沒收之宣告，併予敘明。
伍、不另為無罪之諭知：
    本件被告於附表一所示關於透過網路購物之犯行，並無簽帳
    單，且無其他積極證據，足認被告有公訴意旨指稱之偽造及
    行使簽帳單之行為。此部分既屬不能證明，本應為無罪之諭
    知；然起訴意旨認此部分如成立犯罪，因與上開論證屬實之
    行使偽造私文書部分，係屬有裁判上一罪之連續犯關係，爰
    不另為無罪之諭知，併此敘明。
陸、據上論斷，刑事訴訟法第299 條第1 項前段、第300 條，刑
    法第2 條第1 項前段、第320 條、第216 條、第210 條、第
    219 條、第220 條、第339 條第1 項、第2 項，修正前刑法
    第56條、第55條、第41條第1 項前段，罰金罰鍰提高標準條
    例第2 條，刑法施行法第1 條之1 ，中華民國九十六年罪犯
    減刑條例第2 條第1 項第3 款、第7 條，判決如主文。
本案經檢察官吳美齡到庭執行職務。
中    華    民    國    97    年    7     月    9     日
                  刑事第五庭  審判長法  官    黃建榮
                                    法  官    李嘉益
                                    法  官    蘇揚旭
以上正本證明與原本無異。
如不服本判決應於收受本判決後10日內向本院提出上訴書狀，並
應敘述具體理由，如未敘述上訴理由者，應於上訴期間屆滿後20
日內補提理由書狀於本院（均須按他造當事人之人數附繕本）「
切勿逕送上級法院」。
中    華    民    國    97    年    7     月    9     日
                                    書記官    莊正彬
附錄論罪法條全文：
刑法第210 條（偽造變造私文書罪）：
偽造、變造私文書，足以生損害於公眾或他人者，處5 年以下有
期徒刑。
刑法第216 條（行使偽造變造或登載不實之文書罪）：
行使第210 條至第215 條之文書者，依偽造、變造文書或登載不
實事項或使登載不實事項之規定處斷。
刑法第220 條（準文書）：
在紙上或物品上之文字、符號、圖畫、照像，依習慣或特約，足
以為表示其用意之證明者，關於本章及本章以外各罪，以文書論
。
錄音、錄影或電磁紀錄，藉機器或電腦之處理所顯示之聲音、影
像或符號，足以為表示其用意之證明者，亦同。
刑法第339 條（普通詐欺罪）：
意圖為自己或第三人不法之所有，以詐術使人將本人或第三人之
物交付者，處5 年以下有期徒刑、拘役或科或併科1 千元以下罰
金。
以前項方法得財產上不法之利益或使第三人得之者，亦同。
前二項之未遂犯罰之。
附表一：
┌──┬─────┬──────┬───────────┬──┬─────┐
│編號│刷卡時間  │特約商店    │地                 址 │金額│消費項目  │
├──┼─────┼──────┼───────────┼──┼─────┤
│ 1  │94年5 月13│丙○○○○○│台北市南港區○○○路  │399 │小熊維尼無│
│    │日7 時34分│（亞虎奇摩）│768巷7號6樓之1        │    │線電話    │
├──┼─────┼──────┼───────────┼──┼─────┤
│ 2  │94年5 月13│同上        │同上                  │1290│Estee Laud│
│    │日8 時35分│            │                      │    │er織盈動感│
│    │          │            │                      │    │美白組    │
├──┼─────┼──────┼───────────┼──┼─────┤
│ 3  │94年5 月13│同上        │同上                  │1500│Amy Ho保養│
│    │日10時26分│            │                      │    │系列-雪顏 │
│    │          │            │                      │    │保濕凝乳  │
├──┼─────┼──────┼───────────┼──┼─────┤
│ 4  │94年5月13 │同上        │同上                  │1980│Du Wop舒緩│
│    │日11時11分│            │                      │    │除皺眼膜超│
│    │          │            │                      │    │值組      │
├──┼─────┼──────┼───────────┼──┼─────┤
│ 5  │94年5月13 │同上        │同上                  │1999│王菲代言  │
│    │日8時49分 │            │                      │    │Jovcll 5分│
│    │          │            │                      │    │鐘眼部去皺│
│    │          │            │                      │    │魔法棒    │
├──┼─────┼──────┼───────────┼──┼─────┤
│ 6  │94年5月13 │同上        │同上                  │2750│22-Dr.Sha │
│    │日13時8分 │            │                      │    │美白原液  │
├──┼─────┼──────┼───────────┼──┼─────┤
│ 7  │94年5月15 │新光三越百貨│高雄市前鎮區○○○路  │100 │不詳財物（│
│    │日19時35分│股份有限公司│213號                 │    │現場刷卡）│
├──┼─────┼──────┼───────────┼──┼─────┤
│ 8  │94年5月15 │同上        │同上                  │7000│同上      │
│    │日20時33分│            │                      │    │          │
├──┼─────┼──────┼───────────┼──┼─────┤
│ 9  │94年5月15 │同上        │同上                  │1萬 │同上      │
│    │日21時50分│            │                      │    │          │
├──┼─────┼──────┼───────────┼──┼─────┤
│10  │94年5月17 │丙○○○○○│台北市南港區○○○路  │380 │心心相印粉│
│    │日8時47分 │（亞虎奇摩）│768巷7號6樓之1        │    │晶手錶    │
├──┼─────┼──────┼───────────┼──┼─────┤
│11  │94年5月17 │同上        │同上                  │390 │紐約風格後│
│    │日8時4分  │            │                      │    │背鏤空亮片│
│    │          │            │                      │    │塗鴉短T   │
├──┼─────┼──────┼───────────┼──┼─────┤
│12  │94年5月17 │同上        │同上                  │390 │新一代Newd│
│    │日8時9分  │            │                      │    │e Bra隱形 │
│    │          │            │                      │    │胸罩      │
├──┼─────┼──────┼───────────┼──┼─────┤
│13  │94年5月17 │同上        │同上                  │395 │嘉沛妮膠原│
│    │日9時8分  │            │                      │    │蛋白+珍珠 │
│    │          │            │                      │    │粉（50粒）│
├──┼─────┼──────┼───────────┼──┼─────┤
│14  │94年5月17 │同上        │同上                  │680 │運動套裝組│
│    │日6時8分  │            │                      │    │          │
├──┼─────┼──────┼───────────┼──┼─────┤
│15  │94年5月17 │同上        │同上                  │680 │荷葉背心  │
│    │日6時8分  │            │                      │    │          │
├──┼─────┼──────┼───────────┼──┼─────┤
│16  │94年5月17 │同上        │同上                  │1199│超未來頻寬│
│    │日6時17分 │            │                      │    │合併分享備│
│    │          │            │                      │    │援系統    │
├──┼─────┼──────┼───────────┼──┼─────┤
│17  │94年5月17 │同上        │同上                  │1399│KOSE清肌晶│
│    │日9 時17分│            │                      │    │特惠組    │
├──┼─────┼──────┼───────────┼──┼─────┤
│18  │94年5月17 │雅虎國際資訊│台北市中正區○○○路二│899 │VIP交友1年│
│    │日4時46分 │股份有限公司│段100號12樓           │    │網路信箱費│
│    │          │            │                      │    │用        │
├──┼─────┼──────┼───────────┼──┼─────┤
│19  │94年5月17 │興奇科技    │台北市○○區○○路四段│605 │數位相機  │
│    │日6時49分 │            │768巷9號4樓           │    │          │
├──┼─────┼──────┼───────────┼──┼─────┤
│20  │94年5月17 │同上        │同上                  │2571│藍芽照相手│
│    │日6時35分 │            │                      │    │機        │
├──┼─────┼──────┼───────────┼──┼─────┤
│21  │94年5月17 │同上        │同上                  │605 │同編號19  │
│    │不詳時間  │            │                      │    │          │
├──┼─────┼──────┼───────────┼──┼─────┤
│22  │94年5月17 │同上        │同上                  │2571│同編號20  │
│    │不詳時間  │            │                      │    │          │
├──┼─────┼──────┼───────────┼──┼─────┤
│23  │94年5月17 │同上        │同上                  │605 │同編號19  │
│    │不詳時間  │            │                      │    │          │
├──┼─────┼──────┼───────────┼──┼─────┤
│24  │94年5月17 │同上        │同上                  │2571│同編號20  │
│    │不詳時間  │            │                      │    │          │
├──┼─────┼──────┼───────────┼──┼─────┤
│25  │94年5月17 │同上        │同上                  │605 │同編號19  │
│    │不詳時間  │            │                      │    │          │
├──┼─────┼──────┼───────────┼──┼─────┤
│26  │94年5月17 │同上        │同上                  │2571│同編號20  │
│    │不詳時間  │            │                      │    │          │
├──┼─────┼──────┼───────────┼──┼─────┤
│27  │94年5月17 │鑫韋布莊    │同上                  │380 │不詳      │
│    │10時42分  │            │                      │    │          │
├──┼─────┼──────┼───────────┼──┼─────┤
│28  │94年5月19 │A+1精品百貨 │高雄市前鎮區○○○路  │1285│衣物香芬袋│
│    │日22時28分│一心店      │246號                 │    │等        │
├──┼─────┼──────┼───────────┼──┼─────┤
│29  │94年5月21 │甲○○○○○○○○○○○│台北市中山區○○○路一│199 │淡化霜    │
│    │13時15分  │            │段11號13樓            │    │          │
├──┼─────┼──────┼───────────┼──┼─────┤
│30  │94年5月21 │同上        │同上                  │250 │花菁霜    │
│    │日13時16分│            │                      │    │          │
├──┼─────┼──────┼───────────┼──┼─────┤
│31  │94年5月21 │二十三區購物│新竹市香山區○○○路34│1587│數位相機  │
│    │日13時    │網          │8號                   │    │節費器    │
├──┼─────┼──────┼───────────┼──┼─────┤
│32  │94年5月21 │中國石油三多│高雄市苓雅區○○○路  │90  │汽油      │
│    │日22時42分│三路站      │264號                 │    │          │
├──┼─────┼──────┼───────────┼──┼─────┤
│33  │94年5月21 │丙○○○○○│台北市南港區○○○路  │438 │無盡的愛身│
│    │日11時31分│（亞虎奇摩）│768巷7號6樓之1        │    │體乳      │
├──┼─────┼──────┼───────────┼──┼─────┤
│34  │94年5月21 │同上        │同上                  │630 │手髮兩用霜│
│    │日11時11分│            │                      │    │          │
├──┼─────┼──────┼───────────┼──┼─────┤
│35  │94年5月21 │同上        │同上                  │2480│Lexmark X2│
│    │日11時53分│            │                      │    │250全方位 │
│    │          │            │                      │    │複合機    │
├──┼─────┼──────┼───────────┼──┼─────┤
│36  │94年5月21 │同上        │同上                  │4850│PhotImpact│
│    │11時38分  │            │                      │    │10勁裝版  │
│    │          │            │                      │    │Imation國 │
│    │          │            │                      │    │際版52XCD-│
│    │          │            │                      │    │R50片筒裝 │
│    │          │            │                      │    │白金片    │
├──┼─────┼──────┼───────────┼──┼─────┤
│37  │94年5月22 │遠傳和信電訊│高雄市新興區○○○路  │3164│手機門號通│
│    │日19時57分│股份有限公司│196號                 │    │話費用    │
│    │          │南旗分公司  │                      │    │          │
├──┼─────┼──────┼───────────┼──┼─────┤
│38  │94年6月1日│乙○○○○○│台北市○○區○○路5段 │5000│不詳      │
│    │          │            │460號7樓財務管理處    │    │          │
├──┼─────┼──────┼───────────┼──┼─────┤
│39  │94年6月1日│同上        │同上                  │4998│不詳      │
├──┼─────┼──────┼───────────┼──┼─────┤
│40  │94年6月1日│同上        │同上                  │4998│不詳      │
├──┼─────┼──────┼───────────┼──┼─────┤
│41  │94年6月1日│同上        │同上                  │4998│不詳      │
├──┼─────┼──────┼───────────┼──┼─────┤
│42  │94年6月2日│甲○○○○○○○○○○○│台北市中山區○○○路一│1880│大同電鍋  │
│    │8時35分   │            │段11號13樓            │    │          │
├──┼─────┼──────┼───────────┼──┼─────┤
│43  │94年6月2日│同上        │同上                  │3960│美白組    │
│    │8時46分   │            │                      │    │          │
├──┼─────┼──────┼───────────┼──┼─────┤
│44  │94年6月2日│興奇購物網路│台北市○○區○○路四段│699 │棉被衣物真│
│    │10時12分  │第一站      │768巷7號6樓之1        │    │空壓縮袋  │
├──┼─────┼──────┼───────────┼──┼─────┤
│45  │94年6月2日│同上        │同上                  │1990│進口專業型│
│    │10時21分  │            │                      │    │拷克縫紉機│
├──┼─────┼──────┼───────────┼──┼─────┤
│46  │94年6月2日│同上        │同上                  │8980│六件式床組│
│    │10時19分  │            │                      │    │          │
└──┴─────┴──────┴───────────┴──┴─────┘
附表二：偽造「丁○○」署名部分：
一、於上開丁○○所有中國信託銀行尚未開卡之信用卡（卡號：
    0000000000000000號）背面偽造「丁○○」之署名1 枚。
二、於簽帳單偽造「丁○○」之署名共計6枚，偽造情形如下：
┌──┬─────┬─────┬────────┬──────┐
│編號│商店名稱  │偽造之署名│出            處│消費項目    │
├──┼─────┼─────┼────────┼──────┤
│１  │新光三越  │偽造「許照│95偵235卷，P37  │附表一編號7 │
│    │          │泰」之署名│                │            │
│    │          │1枚       │                │            │
├──┼─────┼─────┼────────┼──────┤
│２  │新光三越  │偽造「許照│95偵235卷，P37  │附表一編號8 │
│    │          │泰」之署名│                │            │
│    │          │1枚       │                │            │
├──┼─────┼─────┼────────┼──────┤
│３  │新光三越  │偽造「許照│95偵235卷，P37  │附表一編號9 │
│    │          │泰」之署名│                │            │
│    │          │1枚       │                │            │
├──┼─────┼─────┼────────┼──────┤
│４  │ A+1精品百│偽造「許照│95偵235卷，P25  │附表一編號28│
│    │貨批發公司│泰」之署名│                │            │
│    │          │1枚       │                │            │
├──┼─────┼─────┼────────┼──────┤
│５  │中國石油股│偽造「許照│95偵235卷，P220 │附表一編號32│
│    │份有限公司│泰」之署名│                │            │
│    │三多三路站│1枚       │                │            │
├──┼─────┼─────┼────────┼──────┤
│６  │遠傳和信電│偽造「許照│95偵235卷，P37  │附表一編號37│
│    │訊股份有限│泰」之署名│                │（刷卡得利部│
│    │公司南旗分│1枚       │                │分）        │
│    │公司      │          │                │            │
└──┴─────┴─────┴────────┴──────┘


司法院資訊處製作；財團法人民間司法改革基金會備份。
